# 新冠疫情停工损失计入哪个科目

提问人：kingjoe 时间：2020-02-25 15:23:04
新冠疫情停工损失计入哪个科目

回答人：chenyiwei
目前会计上可确认和计量的停工损失，只是停工期间仍需发生的人工、固定资产折旧、房租等最基本的固定成本。
这类支出是最基本的刚性支出，无论业务是否开展都需要发生，所以应在这些支出发生时直接计入管理费用处理，且不属于非经常性损益。

提问人：amwu88888 时间：2020-05-25 19:10:12
陈老师，这次新冠疫情，各地给企业减租免租，这是否也是属于非经常性损益呀？计入营业外收入？

回答人：chenyiwei
此次因新冠肺炎疫情导致的减免租金在承租人一方的会计处理将有特殊规定，目前正在征求意见中。

提问人：rachelweng_04 时间：2020-08-19 16:48:13
陈老师：
根据您的回复，是否可以理解为，只有与停工相关的直接损失，例如材料损失、设备损失、人员成本（为解决停工问题新增的人员）、防疫物品等，才能记入营业外支出？那些在停工及不停工情况下都会产生的费用，例如固定资产折旧、装修摊销、人员成本（停工期间人员工资还是照常发放）、租金支出等，不能作为营业外支出，只能计入管理费用，且不能作为非经常性损益？

回答人：chenyiwei
是。